【裁判字號】    97,易,3034
【裁判日期】    980123
【裁判案由】    妨害自由
【裁判全文】
臺灣臺北地方法院刑事判決              97年度易字第3034號
公  訴  人  臺灣臺北地方法院檢察署檢察官
被      告  甲○○
            丙○○
                    （另案於臺灣臺北看守所羈押中）
共      同
選任辯護人  許瑞榮律師
            趙元昊律師
上列被告等因妨害自由案件，經檢察官提起公訴（97年度偵字第
4964號）後，聲請改依協商程序而為判決，本院同意並改依協商
程序而為判決，玆判決如下：
    主  文
甲○○、丙○○共同以加害身體及財產之事，恐嚇他人致生危害
於安全，各處拘役伍拾日，如易科罰金，均以新臺幣壹仟元折算
壹日。各緩刑貳年。
    事實及理由
一本件犯罪事實、證據、理由及適用法條，除引用檢察官起訴書
  之記載（如附件）外，並補充：被告丙○○於民國97年2 月14
  日下午8 點左右前往告訴人戊○○經營之服飾店恐嚇告訴人戊○○之行為，目的在迫使告訴人丁○○出面，其繼而於次日即
  2 月15日下午8 點左右再度前往服飾店恐嚇告訴人戊○○及丁○○之行為，主觀上係基於同一目的，被害法益同一，在時間
  之歷史因果流程亦具有接續發生之性質，可得解釋為一個犯意
  ，為接續犯。
二本件經檢察官與被告甲○○、丙○○及辯護人於審判外達成協
  商之合意（合意內容如主文所示），由檢察官聲請改依協商程
  序而為判決，本院依刑事訴訟法第455 條之2 第1 項、第455
  條之4 第2 項，改依協商程序，且不經言詞辯論，於協商合意
  範圍內為協商判決。
三適用之法條：刑事訴訟法第455 條之2 第1 項、第455 條之4
  第2 項、第455 條之8 、第454 條第2 項，刑法第28條、第
  305 條、第41條第1 項前段，刑法施行法第1 條之1 。
四本判決除有刑事訴訟法第455 條之4 第1 項第1 款、第2 款、
  第4 款、第6 款、第7 款所定情形之一，或違反同條第2 項規
  定者外，不得上訴。如有前述情形而不服本判決，應於判決送
  達後10日內，向本院提出上訴狀。
本案經檢察官李建論到庭執行職務
中    華    民    國    98    年    1     月    23    日
                  刑事第十五庭  法  官    邱蓮華
上正本證明與原本無異。
如不服本判決應於收受送達後10日內向本院提出上訴書狀，並應
敘述具體理由；其未敘述上訴理由者，應於上訴期間屆滿後20日
內向本院補提理由書（均須按他造當事人之人數附繕本）「切勿
逕送上級法院」。告訴人或被害人如對於本判決不服者，應具備
理由請求檢察官上訴，其上訴期間之計算係以檢察官收受判決正
本之日期為準。
                                書記官    葉宜玲
中    華    民    國    98    年    1     月    23    日
【附件】
臺灣臺北地方法院檢察署檢察官起訴書
                                      97年度偵字第4964號
    被      告  甲○○  男  23歲（民國○○年○月○日生）
                        住臺北市○○區○○街206巷8號
                        國民身分證統一編號：Ｚ000000000號
                丙○○  男  23歲（民國○○年○月○日生）
                        住嘉義縣中埔鄉金蘭村金蘭24號之14
                        居臺北縣中和市○○路9號13樓之3
                        國民身分證統一編號：Ｚ000000000號
上列被告等因恐嚇危害安全案件，已經偵查終結，認應該提起公
訴，茲將犯罪事實及證據並所犯法條分敘如下：
            犯罪事實
一、甲○○因丁○○出面為乙○○擔保，而借款新臺幣（下同）
    18萬元予乙○○，然乙○○未返還上揭款項，甲○○與丙○○竟共同基於恐嚇之犯意，先由丙○○偕同2 名真實姓名年
    籍不詳男子於民國97年2 月14日晚間8 時許，至丁○○胞姊
    戊○○在臺北市○○區○○路1 段75巷1 號1 樓所經營之服
    飾店，欲尋找丁○○索還上揭款項，經戊○○告以丁○○不
    在該處所，丙○○等3 人即在該服飾店門口，向戊○○恫以
    「你要我等的話，就給我試試看」等語，致戊○○因此心生
    畏懼；嗣甲○○、丙○○再偕同7 、8 名姓名年籍不詳男子
    ，於同年月15日晚間8 時許，在上址服飾店尋得丁○○，遂
    要求丁○○以每月攤還方式償還借款，迨戊○○到場後，甲○○、丙○○竟以「要讓戊○○的服飾店開不成」、「要讓
    丁○○終身坐輪椅」等語恫嚇戊○○與丁○○，使戊○○與
    丁○○心生畏懼，致生危害於安全，並於同年月16日凌晨先
    行交付4 萬元，由甲○○委由不知情之真實姓名年籍不詳綽
    號「小頂」之男子收受，嗣王嘉仁、丙○○於同日22時欲再
    前往領取剩餘款項時，經戊○○報警當場逮捕，並扣得戊○○先前交付之4 萬元現金。
二、案經戊○○告訴暨臺北市政府警察局大安分局報告偵辦。
            證據並所犯法條
一、證據清單與待證事實
┌──┬──────────┬────────────┐
│編號│     證據清單       │        待證事實        │
├──┼──────────┼────────────┤
│ 1  │被告甲○○之供述    │1.委由被告丙○○於97年2 │
│    │                    │  月14日，前往戊○○所經│
│    │                    │  營上開服飾店之事實。  │
│    │                    │2.與被告丙○○於97年2月 │
│    │                    │  15日前往戊○○所經營上│
│    │                    │  開服飾店之事實。      │
│    │                    │3.委由真實姓名年籍不詳綽│
│    │                    │  號「小頂」之男子向郭靜│
│    │                    │  怡取款4萬元之事實。   │
├──┼──────────┼────────────┤
│ 2  │被告丙○○之供述    │1.受被告甲○○之請，於97│
│    │                    │  年2月14日，至戊○○所 │
│    │                    │  經營之上開服飾店找郭傳│
│    │                    │  聖談債務問題之事實。  │
│    │                    │2.與被告甲○○於97年2月 │
│    │                    │  15日，共同前往戊○○所│
│    │                    │  經營上開服飾店面之事實│
│    │                    │  。                    │
├──┼──────────┼────────────┤
│ 3  │告訴人戊○○之指訴  │全部犯罪事實。          │
├──┼──────────┼────────────┤
│ 4  │證人蔡有義之證述    │被告等於97年2月15日恐嚇 │
│    │                    │之事實。                │
├──┼──────────┼────────────┤
│ 5  │證人丁○○之證述    │被告等人於97年2月15日曾 │
│    │                    │以「要讓丁○○終身坐輪椅│
│    │                    │」恫嚇丁○○之事實。    │
├──┼──────────┼────────────┤
│ 6  │證人郭傳志之證述    │97年2月15日有人以「要讓 │
│    │                    │丁○○終身坐輪椅」恫赫郭│
│    │                    │傳聖之事實。            │
├──┼──────────┼────────────┤
│ 7  │扣案之現金4萬元     │告訴人戊○○因心生恐懼而│
│    │                    │交付款項之事實。        │
└──┴──────────┴────────────┘
二、核被告等所為，均係犯刑法第305 條之恐嚇危害安全罪嫌。
    被告等就上揭犯行，有犯意之聯絡及行為之分擔，請依共同
    正犯論處。至報告意旨雖認被告等上揭所為，另涉犯刑法第
    346 條之恐嚇取財罪嫌，惟丁○○確出面為乙○○擔保，致
    被告甲○○同意借款予乙○○乙節，為丁○○所是認，是被
    告甲○○主觀上認為丁○○為保證人，其對保證人有要求償
    還債務權利，被告等自無為自己不法所有之意圖，且被告等
    所催討之財物價值尚在保證債務範圍內，其所為即與刑法恐
    嚇取財罪之構成要件有間，而不得以該項罪責相繩，是此部
    份報告意旨容有誤會，併此敘明。
三、依刑事訴訟法第251條第1項提起公訴。
        此    致
臺灣臺北地方法院
中    華    民    國    97    年    9     月    30    日
                              檢  察  官  孫  治  遠
附錄本案所犯法條全文：
中華民國刑法第305條
以加害生命、身體、自由、名譽、財產之事，恐嚇他人致生危害
於安全者，處2 年以下有期徒刑、拘役或3 百元以下罰金。


司法院資訊處製作；財團法人民間司法改革基金會備份。
